臺灣臺北地方法院民事裁定
111年度亡字第127號
聲  請  人  臺灣臺北地方檢察署檢察官
失  蹤  人  劉善斌  
上列聲請人聲請死亡宣告事件，本院裁定如下：
    主  文
准對失蹤人劉善斌（男，民國00年0月00日生，身分證統一編號
  ：Z000000000號，失蹤前戶籍地址：新北市○○區○○○○00號）為
  宣告死亡之公示催告。
該失蹤人應於本公示催告公告最後揭示於法院公告處或資訊網
  路之日起陸個月內，向本院陳報現尚生存，如不陳報，本院將
  宣告其為死亡。
無論何人，凡知該失蹤人之生死者，均應於上開期間內，將其
  所知之事實，陳報本院。
    理  由
聲請意旨略以：失蹤人劉善斌係民國00年0月00日生，為80歲以
  上之人，因行方不明，自87年2月25日起經列為失蹤查尋人口
  ，現失蹤迄今已逾3年。又失蹤人無配偶，亦查無其他親屬、
  換發新式國民身分證之紀錄，未參加全民健康保險，其戶籍地
  址原為坪林監獄或國防部新店監獄坪林分監，但無坪林監獄在
  監或出監等相關資料，且非國軍退除役官兵輔導委員會列管之
  退除役官兵，亦查無入出境紀錄、安置紀錄、殮葬紀錄、各項
  給付、年金或津貼請領、公教退撫給與等相關資料，爰依法聲
  請宣告失蹤人死亡等語。　
按失蹤人失蹤滿7年後，法院得因利害關係人或檢察官之聲 請
  ，為死亡之宣告；失蹤人為80歲以上者，得於失蹤滿3年 後為
  死亡之宣告，民法第8條第1、2項定有明文。又宣告死 亡或撤
  銷、變更死亡之裁定，利害關係人或檢察官得聲請 之；法院
  准許宣告死亡之聲請者，應公示催告；公示催 告，應記載下
  列各款事項：失蹤人應於期間內陳報其生存，如不陳報，即
  應受死亡之宣告。凡知失蹤人之生死者，應於期間內將其所
  知陳報法院。前項公示催告，準用第130條第3項至第5項之規
  定，家事事件法第155條、第156條亦有明文。
經查，聲請人之主張，業據其提出內政部列管設有戶籍之失蹤
  人口清冊、內政部移民署111年6月14日移署資處字第11100625
  99號函、新北市政府社會局111年6月16日新北社老字第111107
  9413號函、新北市政府殯葬管理處111年6月16日新北殯館字第
  1115236119號函、臺北市政府殯葬管理處111年6月22日北市殯
  儀二字第1113007250號函、國軍退除役官兵輔導委員會111年6
  月14日輔服字第1110043429號書函、勞動部勞工保險局111年6
  月14日保普生字第11113026690號函、行政院人事行政總處111
  年6月13日總處資字第1110017496號函、新北市坪林區公所111
  年6月16日新北坪社字第1112936082號函、戶籍資料、戶籍查
  詢作業、失蹤人口系統暨身分證集中查詢資料、全民健保資料
  登錄通報與回覆狀況查詢、人口清查結果、國防部法律事務司
  111年6月17日國法法紀字第1110151256號函等件為證(見臺灣
  臺北地方檢察署111年度民參字第63號偵查卷宗第11至57頁、
  第65頁)，經核尚無不符。是本件聲請核無不合，應予准許。
依家事事件法第156條裁定如主文。
中　　華　　民　　國　　111 　年　　12　　月　　 7　　日
            家事法庭    法　　官    蘇珍芬
以上正本係照原本作成。
如不服本裁定應於送達後10日內向本院提出抗告狀，並繳納抗告
費新臺幣1,000元。
                        書 記 官    羅  蓉
中　　華　　民　　國　　111 　年　　12　　月　　8 　　日